臺灣彰化地方法院刑事判決　　　　　　 100年度訴字第1324號
公　訴　人　臺灣彰化地方法院檢察署檢察官
被　　　告　江寬信
上列被告因違反毒品危害防制條例案件，經檢察官提起公訴（10
0 年度毒偵字第1468號），本院依簡式審判程序判決如下：
    主    文
江寬信施用第一級毒品，累犯，處有期徒刑拾月；又施用第二級
毒品，累犯，處有期徒刑柒月。應執行有期徒刑壹年月。
    犯罪事實
一、江寬信前於民國97年間，因施用毒品案件，經臺灣雲林地方
    法院以97年度毒聲字第132 號裁定移送觀察、勒戒後，認無
    繼續施用毒品傾向，於97年8 月5 日執行完畢釋放，並由臺
    灣雲林地方法院檢察署檢察官以97年度毒偵字第374 號為不
    起訴處分確定。又於上開觀察、勒戒執行完畢後5 年內之97
    年間，因施用毒品案件，經本院以97年度訴字第3065號判決
    判處有期徒刑7 月、3 月、應執行有期徒刑9 月確定；另因
    詐欺案件，經本院以98年度簡字第1154號判決判處有期徒刑
    5 月確定；上開二案件嗣經本院裁定應執行有期徒刑1 年確
    定，已於99年3 月13日縮刑期滿執行完畢。詎其仍不知警惕
    ，復基於施用第一級毒品海洛因之犯意，於100 年5 月8 日
    下午1 時許，在停放於彰化縣員林鎮○○路某加油站旁之自
    用小客車內，以將第一級毒品海洛因摻水後置於針筒注射手
    臂血管之方式，施用第一級毒品海洛因1 次；另基於施用第
    二級毒品甲基安非他命之犯意，在施用完海洛因過3 、4 個
    小時後，在彰化縣轄內某道路旁的自小客車上，以將甲基安
    非他命置於玻璃球內燒烤後吸食煙霧之方式，施用第二級毒
    品甲基安非他命1 次。嗣因其另涉竊盜犯行，於100 年5 月
    11 日 中午12時10分許，在雲林縣斗南鎮○○街24號2 樓為
    警逮捕，發現其係警方列管施用毒品人口，復經其同意接受
    尿液檢驗，而於未被有偵查犯罪職權之機關或公務員發覺本
    案施用第一級毒品之犯行前，即主動向詢問之員警供承有上
    開施用第一級毒品海洛因之犯行，自首而接受裁判，再經員
    警採集其尿液送驗，結果呈嗎啡及甲基安非他命陽性反應，
    因而循線查悉被告另有上開施用第二級毒品之犯行。
二、案經雲林縣警察局斗南分局報告臺灣彰化地方法院檢察署檢
    察官偵查起訴。
    理    由
一、本案被告江寬信所犯係死刑、無期徒刑、最輕本刑為3 年以
    上有期徒刑以外之罪，其於準備程序就前揭被訴事實為有罪
    之陳述，經受命法官告知簡式審判程序之旨，並聽取其與公
    訴人之意見後，本院認無不得或不宜改依簡式審判程序進行
    之處，爰依刑事訴訟法第273 條之1 第1 項、第284 條之1
    ，裁定由受命法官獨任進行簡式審判程序，合先敘明。
二、上揭事實，業據被告江寬信迭於警、偵訊中及本院行準備程
    序與審理時均坦承不諱，且其於100 年5 月11日為警查獲時
    所採取之尿液，經送鑑驗結果，確呈嗎啡（按一般施用海洛
    因者會在其體內代謝為嗎啡成分殘留，並經由尿液排出）以
    及甲基安非他命陽性反應，有雲林縣斗南分局查獲煙毒、麻
    管嫌犯尿液送檢真實姓名對照表及詮昕科技股份有限公司00
    000000號濫用藥物尿液檢驗報告各1 紙附卷可稽，足徵被告
    自白與事實相符，堪予採信。而被告前因施用毒品案件，經
    臺灣雲林地方法院以97年度毒聲字第132 號裁定移送觀察、
    勒戒後，認無繼續施用毒品傾向，於97年8 月5 日執行完畢
    釋放，有臺灣高等法院被告前案紀錄表在卷足憑，被告於上
    揭觀察、勒戒執行完畢釋放後5 年內，再犯施用毒品犯行，
    亦堪認定。本案事證已臻明確，被告施用第一級毒品海洛因
    、第二級毒品甲基安非他命犯行堪予認定，應依法論科。
三、核被告所為，係犯毒品危害防制條例第10條第1 項之施用第
    一級毒品罪及同條第2 項之施用第二級毒品罪。被告為施用
    毒品而持有第一、二級毒品，其持有之低度行為均應為施用
    之高度行為所吸收，均不另論罪。其所犯上開2 罪，犯意各
    別，行為互殊，應予分論併罰。又查被告曾因施用毒品案件
    ，經本院以97年度訴字第3065號判決判處有期徒刑7 月、3
    月、應執行有期徒刑9 月確定；另因詐欺案件，經本院以98
    年度簡字第1154號判處有期徒刑5 月確定；上開二案件嗣經
    本院裁定應執行有期徒刑1 年確定，已於99年3 月13日縮刑
    期滿執行完畢，有臺灣高等法院被告前案紀錄表1 份附卷可
    稽，其受此有期徒刑執行完畢後，5 年內故意再犯有期徒刑
    以上之罪，均為累犯，應依刑法第47條第1 項之規定，分別
    加重其刑。再按刑法第62條所謂「發覺」，固非以有偵查犯
    罪職權之機關或人員確知其人犯罪無誤為必要，而於對其發
    生嫌疑時，即得謂為已發覺；但此項對犯人之嫌疑，仍須有
    確切之根據得為合理之可疑者，始足當之，若單純主觀上之
    懷疑，要不得謂已發生嫌疑（最高法院72年度臺上字第641
    號判例意旨參照）。本案有關被告涉犯施用第一級毒品之犯
    行，係其因竊盜案件為警逮捕時，經警發現其為列管毒品人
    口，於徵得其同意接受尿液後，被告即於警局訊問時，在有
    偵查犯罪職權之機關或個人發覺其本案施用第一級毒品犯罪
    前，自動向承辦警員自首其施用第一級毒品之犯行，此有雲
    林縣警察局斗南分局偵查佐黃金雄之100 年10月5 日職務報
    告書以及本院100 年11月7 日之審判筆錄各1 份附卷可憑，
    足認被告確係在員警未發現有確切之根據得為合理之懷疑前
    （即本案並未查扣得任何毒品或供施用毒品之工具，亦未在
    被告身上發現何施用毒品犯罪痕跡），即主動供述其施用第
    一級毒品犯行，自係屬符合自首之要件無誤，爰依刑法第62
    條予以減輕其刑，並先加後減之。爰審酌被告前曾因施用毒
    品案件，經移送觀察、勒戒及判刑入監執行，且99年3 月13
    日執行完畢出監後迄今，復有多次施用毒品犯行經法院判刑
    ，有臺灣高等法院被告前案紀錄表附卷可稽，猶不知悔改，
    再犯本次施用毒品犯行，不僅戕害自身健康，辜負國家將其
    視為病人施以勒戒處遇之苦心，更彰顯被告有施以相當期間
    監禁，以矯正其施用毒品惡習之必要，惟考量被告犯罪動機
    、目的，其手段對他人權益之侵害仍屬有限及於本院審理時
    已坦承犯行之犯後態度等一切情狀，爰分別量處如主文所示
    之刑，並定其應執行之刑，以示懲儆。
據上論斷，應依刑事訴訟法第273 條之1 第1 項、第299 條第1
項前段，毒品危害防制條例第10條第1 項、第2 項，刑法第11條
前段、第47條第1 項、第62條前段、第51條第5 款，判決如主文
。
本案經檢察官何玉鳳到庭執行職務。
中    華    民    國   100    年    11    月    11    日
                  刑事第四庭    法  官  吳永梁
以上正本證明與原本無異。
如不服本判決應於收受判決後10日內向本院提出上訴書狀，並應
敘述具體理由；其未敘述上訴理由者，應於上訴期間屆滿後20日
內向本院補提理由書( 均須按他造當事人之人數附繕本) 「切勿
逕送上級法院」。
中    華    民    國   100    年    11    月    11    日
                                書記官  許原嘉
附錄本案論罪科刑法條全文：
毒品危害防制條例第10條
施用第一級毒品者，處6 月以上5 年以下有期徒刑。
施用第二級毒品者，處3 年以下有期徒刑。